---
title: "Practica10_JSQ"
author: "Jessica Santiago Quijano"
date: '2022-03-24'
output: 
  html_document:
    toc: TRUE #toc es una serie de secciones, para que ponga una tabla de contenido
    toc_float: TRUE
    number_sections: true #Enumera cada titulo y subtitulo
    theme: united
    highlight: tango
---
```{r include=FALSE}
library(tidyverse)
library(dplyr)
library(hablar)
datos <- read.csv(file = "mexico_covid19.csv",header = TRUE)
```

# Muestra los primeros 6 registros
```{r}
head(datos,6)
```

# Muestra las dimensiones de la base de datos y tamaño del archivo
```{r}
dim(datos)
object.size(datos)
```

# Cambia la variable SEXO a categoria 
```{r}
str(datos)
datos$SEXO<-as.character(datos$SEXO)
str(datos)

data2<-mutate(datos,SEXO = ifelse(SEXO == "1", "MUJER",
                           ifelse(SEXO == "2", "HOMBRE","NO_ESPECIFICADO")))
data2
```

# Muestra el resumen de casos porsitivos (RESULTADO =1) y negativos (RESULTADO =2) de acuerdo a la variable ENTIDAD y agrupados por la variable SEXO
```{r}
fe<-select(data2,ENTIDAD,RESULTADO,SEXO)
fe$ENTIDAD<-as.character(fe$ENTIDAD)
fe<-group_by(fe,SEXO)

res<-table(fe$ENTIDAD,fe$RESULTADO,fe$SEXO)                   
res
```

# A partir de la tabla del resumen del punto anterior, genera una gráfica de barras, mediante la forma básica de gráficos de R. 
```{r}
barplot(margin.table(res,1),
        main = "Casos por entidad",
        xlab = "Entidades", ylab = "Número de casos", horiz = FALSE,
        col = "blue")
```

# Modifica la variable SECTOR a categoria
```{r}
data2 <- mutate(datos, SECTOR = ifelse(SECTOR == "1", "CRUZ_ROJA",                                               ifelse(SECTOR== "2", "DIF",ifelse(SECTOR== "3",                                  "ESTATAL",
                                ifelse(SECTOR == "4", "IMSS", ifelse(SECTOR ==                                   "5", "IMSS_BIENESTAR", ifelse(SECTOR == "6",                                     "ISSSTE",
                                ifelse(SECTOR == "7", "MUNICIPAL", ifelse(SECTOR                                 == "8", "PEMEX", ifelse(SECTOR == "9", "PRIVADA",
                                ifelse(SECTOR == "10", "SEDENA", ifelse(SECTOR ==                                 "11", "SEMAR", ifelse(SECTOR == "12", "SSA",
                                ifelse(SECTOR == "13", "UNIVERSITARIO",                                          "NO_ESPECIFICADO"))))))))))))))

data2
```

# Realiza una gráfica de barras, donde se muestre la cantidad de casos POSITIVOS por cada SECTOR
```{r}
oax <- select(data2, SECTOR,RESULTADO)

oax<-as.data.frame(table(oax$SECTOR,oax$RESULTADO))

oax
ggplot(data = oax)+
  aes(x=Var1, y = Freq) + 
  geom_bar(stat="identity")
```

# Filtrar la cantidad de casos positivos de la entidad Oaxaca y muestra en forma de resumen, cuántos de esos casos positivos tenían obesidad, asma, hipertensión y problemas renales crónicos
```{r}
oax<-select(datos,ENTIDAD,RESULTADO,OBESIDAD,ASMA,HIPERTENSION,RENAL_CRONICA)
oax$ENTIDAD<-as.character(oax$ENTIDAD)
oax_pos<-filter(oax,ENTIDAD =="Oaxaca"& RESULTADO == 1)
#oax_pos<-filter(oax_pos,OBESIDAD,ASMA,HIPERTENSION,RENAL_CRONICA)
#oax_pos
table(oax_pos$OBESIDAD)
table(oax_pos$ASMA)
table(oax_pos$HIPERTENSION)
table(oax_pos$RENAL_CRONICA)
```

# De los casos positivos de l entidad de Oaxaca, realia un gráfico básico tipo boxplot() donde se muestre el comportamiento de edades
```{r}
oax<-select(datos,ENTIDAD,RESULTADO,EDAD)
oax$ENTIDAD<-as.character(oax$ENTIDAD)
oax_pos<-filter(oax,ENTIDAD =="Oaxaca"& RESULTADO == 1)
oax_pos
boxplot(oax_pos$EDAD)
```

