---
title: "Practica4_JSQ"
author: "Jessica Santiago Quijano"
date: '2022-03-10'
output: 
  html_document:
    toc: TRUE #toc es una serie de secciones, para que ponga una tabla de contenido
    toc_float: TRUE
    number_sections: true #Enumera cada titulo y subtitulo
    theme: united
    highlight: tango
---

# Cargar la base de datos cars y realizar:
```{r}
data(cars)
cars[,]
```

# Mostrar el resumen del conjunto de datos
```{r}
summary(cars)

```
# Mostrar la cantidad de filas y columnas
```{r}
dim(cars)
```
# Mostrar el tamaño del archivo
```{r}
object.size(cars)
```
# Mostrar el nombre de las columnas
```{r}
names(cars)
```
# Mostrar los ultimos 10 registros
```{r}
tail(cars,10)
```
# Mostrar los primeros 6 registros
```{r}
head(cars,6)
```
# Mostrar el registro que está exactamente a la mitad
```{r}
cars[nrow(cars)/2,]
```
# Mostrar los valores de la columna speed
```{r}
cars[,"speed"]
```
# Mostrar los registros donde speed>20
```{r}
cars[cars$speed > 20,]
```
# Mostrar los registros 2 y 20
```{r}
cars[c(2,20),]
```
# Mostrar los valores solo dist donde el speed == 20
```{r}
cars[cars$speed == 20,]
```
# En una variable sub1, almacenar las velocidades (exclusivamente), que sean >=20
```{r}
sub1 = cars[cars$speed >= 20,]
sub1
```








