---
title: "Practica5_JSQ"
author: "Jessica Santiago Quijano"
date: '2022-03-15'
output: 
  html_document:
    toc: TRUE #toc es una serie de secciones, para que ponga una tabla de contenido
    toc_float: TRUE
    number_sections: true #Enumera cada titulo y subtitulo
    theme: united
    highlight: tango
---
```{r include=FALSE}
library(tidyverse)
```


# Cargar la base de datos cars y realizar:
```{r}
data("airquality")
airquality[,]
```

# Muestra la clase de estructura donde esta almacenada la base de datos
```{r}
sapply(airquality,class)
```

# Muestra el tamaño del archivo de la base de datos
```{r}
object.size(airquality)
```

# Muestra el resumen de la base de datos
```{r}
summary(airquality)
```

# Muestra los primeros 6 registros de la base de datos
```{r}
head(airquality,6)
```

# Crea un conjunto de datos que solo posean las variables: ozone, wind, temp y además muestre los primeros 6 registros
```{r}
library(dplyr)

variable <- select(airquality, Ozone, Wind, Temp)
head(variable,6)
```

# Crea un subconjunto de datos que tenga todas las variables excepto Wind y Day. Posteriormente filtra las radiaciones solares que sean mayores a 200 del mes 8
```{r}
subconjunto <- select(airquality, -Day, -Wind)
subconjunto <- filter(airquality, Solar.R > 200 & Month == "8")
subconjunto
```

# Muestra las variables Wind y Temp de los días 1, 5 y 10
```{r}
variables_WyT <- select(airquality, Wind, Temp)
variables_WyT[c(1,5,10),]
```

# Modifica la variable temperatura, convierte de grados centigrados a grados Fahrenheit
```{r}
fahrenheit <- mutate(airquality, Temp = (1.8 * Temp) + 32)
fahrenheit
```

# Agrupa por día y muestra el resumen de los promedios de las variables Wind y Temp
```{r}
agrupacion <- group_by(airquality,Day)
promedio <- summarise(agrupacion, promedio_Wind = mean(Wind, na.rm = TRUE), promedio_Temp = mean(Temp, na.rm = TRUE))
promedio
```




