---
title: "Practica9_JSQ"
author: "Jessica Santiago Quijano"
date: '2022-03-23'
output: 
  html_document:
    toc: TRUE #toc es una serie de secciones, para que ponga una tabla de contenido
    toc_float: TRUE
    number_sections: true #Enumera cada titulo y subtitulo
    theme: united
    highlight: tango
---
```{r}
library(tidyverse)
```

# Cree un gráfico de dispersión con CPI en el eje x y HDI en el eje y
```{r}
datos_art <- read.csv(file = "EconomistData.csv",header = TRUE)
ggplot(data = datos_art) + geom_point(mapping = aes(x = CPI, y = HDI))
```

# Colerea de azul los puntos del gráfico anterior
```{r}
ggplot(data = datos_art) + geom_point(mapping = aes(x = CPI, y = HDI), color = "blue")
```

# Asigne el color de los puntos a la variable Region
```{r}
ggplot(data = datos_art, aes(x = CPI, y = HDI)) + geom_point(alpha = 0.7, aes(color = Region))
```

# Manteniendo el color asignado a la Region, aumente el tamaño de los puntos configurando el tamaño (size) en 2
```{r}
ggplot(data = datos_art, aes(x = CPI, y = HDI)) + geom_point(aes(color = Region, size = 2))
```

# Manteniendo el color asignado a la Region, aumente el tamaño de los puntos a HDI.Rank
```{r}

ggplot(data = datos_art, aes(x = CPI, y = HDI)) + geom_point(aes(color = Region, size = HDI.Rank))
```

# Cambia la forma de los puntos
```{r}
ggplot(data = datos_art, aes(x = CPI, y = HDI)) + geom_point(aes(color = Region, shape = Region))
```

